【裁判字號】    95,交聲,45
【裁判日期】    950322
【裁判案由】    違反道路交通管理處罰條例聲明異議
【裁判全文】
臺灣士林地方法院交通事件裁定          95年度交聲字第45號
原處分機關  臺北市交通事件裁決所
異  議  人
即受處分人  甲○○
上列異議人即受處分人因違反道路交通管理處罰條例案件，對於
臺北市交通事件裁決所民國94年12月1 日北市裁三字第裁22-AU0
000000號裁決聲明異議（原舉發案號：臺北市政府警察局舉發違
反道路交通管理事件通知單北市警交大字第AU0000000 號），本
院裁定如下：
    主  文
異議駁回。
    理  由
一、按禁止臨時停車線，用以指示禁止臨時停車路段，本標線為
    紅色實線，禁止時間原則為全日24小時，如有縮短之必要時
    ，應以標誌及附牌標示之，道路交通標誌標線號誌設置規則
    第169 條定有明文。道路交通安全規則第112 條第1 項第1
    款復規定，禁止臨時停車處所不得停車。次按汽車駕駛人停
    車時，在禁止臨時停車處所停車者，處新臺幣（下同）600
    元以上1,200 元以下罰鍰，道路交通管理處罰條例第56條第
    1 項第1 款定有明文。又按「臨時停車」，係指車輛因上、
    下人、客，裝卸物品，其引擎未熄火，停止時間未滿3 分鐘
    ，保持立即行駛之狀態；「停車」，則指車輛停放於道路兩
    側或停車場所，而不立即行駛者，道路交通管理處罰條例第
    3 條第9 款、第10款亦分別規定甚明。
二、原處分意旨略以：異議人即受處分人甲○○於民國94年7 月
    31日上午10時10分許，將車牌號碼HB-1625 號自小客車停放
    在臺北市○○區○○街170 巷21之6 號門口前，經警逕行舉
    發「在交岔路口10公尺內停車」違規，爰依道路交通管理處
    罰條例第56條第1 項第1 款，處罰鍰1,200 元。
三、異議意旨略以：（一）原舉發單位稱「該車在交岔路口10公
    尺內停放」，伊認為該處並非路口，而係私人建物退縮地，
    長久以來一直停滿車輛，況且並不影響交通。（二）臺北市
    停車位原本不足，固有假日及夜間放寬之舉，本件違規日期
    為94年7 月31日，該日為星期假日，建議適當檢討系爭地點
    紅線劃設之必要性或放寬停車時間，據此聲明異議云云。
四、經查：
  (一)本件異議人即受處分人甲○○於94年7 月31日上午10時10分
    許，將車牌號碼HB-1625 號自小客車停放在臺北市○○區○
    ○街170 巷21之6 號門口前，該處路面邊線劃有紅色實線之
    事實，業據異議人自承在卷，並有臺北市政府警察局北市警
    交大字第AU0000000 號舉發違反道路交通管理事件通知單、
    舉發照片影本及臺北市政府警察局南港分局94年9 月14日北
    市警南分交字第09432072300 號書函附卷可稽，此部分事實
    洵堪認定。
  (二)按道路交通標誌標線號誌設置規則第169 條規定，禁止臨時
    停車線之標線為紅色實線，用以指示禁止臨時停車路段，查
    系爭地點確係繪設紅色實線路段無誤，且依卷附上開舉發照
    片影本、臺北市政府警察局南港分局94年9 月14日北市警南
    分交字第09432072300 號書函之說明二內容以及異議人提出
    之現場相關位置圖暨照片所示，該處顯係位在交岔路口10公
    尺內，至為明確，故員警舉發違規，並依道路交通管理處罰
    條例第56條第1 項第1 款規定認定舉發違反法條，並無不當
    ；蓋繪設紅色實線之處所，臨時停車已在禁止之列，何況長
    時間停放車輛於該處。至於臺北市政府警察局北市警交大字
    第AU0000000 號舉發違反道路交通管理事件通知單上載明：
    「在交岔路口10公尺內停車」，此事實敘述僅為違規事實記
    載之描述，與該處是否為交岔路口或是否係私人建物退縮地
    ，與本件違規事實有無之審認並不相干，異議人之認知容有
    違誤。
  (三)次查，異議人質以臺北市停車位原本不足，故有假日及夜間
    放寬停車時間、地點之舉，本件違規日期為星期假日，故應
    在放寬範圍云云，查系爭地點路面邊線確為繪設紅色實線無
    誤，故依道路交通標誌標線號誌設置規則第169 條規定，原
    則上24小時皆禁止臨時停車，除非有縮短之必要，行政機關
    以標誌及附牌標示縮短禁止臨時停車時間，否則全日24小時
    皆在禁止臨時停車之規範範圍之內。
  (四)異議人另質以系爭地點長久以來一直停滿車輛，未見警察取
    締云云，惟人民法規範確信之內容不應植基於錯誤之規範認
    知基礎，系爭地點確為繪設紅色實線，停車於該處即為違規
    之行為，異議人不得以長久以來自己或他人之違規行為而正
    當合理化自己之違規行為，是異議人所辯委不足採。
  (五)再查，異議人主張系爭地點停車並不影響交通，應重新檢討
    該處紅線劃設之必要性或放寬停車時間云云，惟此主張改正
    內容之決定權並不在本院之權責範圍，蓋植基於權力分立之
    機制，本院審認之範圍僅在於確定違規事實之有無及法規範
    涵攝、適用、評價之適當與正確與否，認定系爭地點紅線劃
    設之必要性或放寬停車時間，乃行政保留之核心內容，司法
    權本無審認及置喙之餘地，故建議異議人應循行政救濟之管
    道，向行政機關反應上開主張尋求改正，併此敘明。
五、從而原處分機關審酌異議人違規情形，依道路交通管理處罰
    條例第56條第1 項第1 款規定，對異議人違規行為裁處1,20
    0 元之罰鍰，核無不當。本件異議為無理由，應予駁回。
據上論斷，應依道路交通案件處理辦法第19條，裁定如主文。
中    華    民    國    95    年    3     月    22    日
                  交通法庭法  官  黃潔茹
以上正本證明與原本無異
如不服本裁定應於送達後5 日內向本院提出抗告狀。
                          書記官  柳瑞宗
中    華    民    國    95    年    3     月    27    日


司法院資訊處製作；財團法人民間司法改革基金會備份。
